臺灣彰化地方法院刑事判決　　　　　　　96年度易字第1567號
公　訴　人　臺灣彰化地方法院檢察署檢察官
被　　　告　乙○○
上列被告因竊盜案件，經檢察官提起公訴（96年度偵字第8793號）
，本院判決如下：
    主    文
乙○○竊盜，累犯，處有期徒刑拾月。又竊盜未遂，累犯，處有
期徒刑柒月。應執行有期徒刑壹年肆月。
    犯罪事實
一、乙○○曾於民國 (下同)94 年間，因違反毒品危害防制條例
    案件，經本院分別以94年度訴字第2046號刑事判決判處有期
    徒刑6月確定；及以94年度員簡字第635號刑事判決判處有期
    徒刑4月確定，復因竊盜案件，經本院以94年度員簡字第547
    號刑事判決判處有期徒刑3月確定，上開3案件再經本院以95
    年度聲字第1674號裁定應執行有期徒刑1年確定，經入監執
    行後，又於96年2月5日經易科罰金執行完畢。詎其仍不知悔
    改，復分別基於意圖為自己不法所有之竊盜犯意，先於96年
    7 月27日13時30分許，騎乘其所有之車牌號碼TCA-186輕型
    機車，前往甲○○位於彰化縣溪湖鎮○○里○○○街15號住
    處，以未破壞鋁門及其門鎖之方式，開啟一樓鋁門，進入屋
    內(侵入住宅部分未據告訴)，徒手竊取甲○○所有，置放於
    該處2樓房間化粧台抽屜內之金戒指1只及金項鍊1條，價值
    約新臺幣（下同）3萬元，得手後離去，並將竊得之上開金
    飾變賣5000元後花用；復於96年9月3日14時許，前往甲○○
    上開住處，以上開相同方式，進入屋內 (侵入住宅部分未據
    告訴)，檢視屋內各處，物色可供竊取之標的，惟尚未竊得
    任何財物，即為甲○○之鄰居黃麗蓉發現，乙○○見狀，遂
    騎乘上開機車匆忙逃逸。嗣因甲○○報警究辦，經員警循線
    追查，查悉上情。
二、案經彰化縣警察局溪湖分局報請臺灣彰化地方法院檢察署檢
    察官偵查起訴。
    理    由
一、按現行刑事訴訟法為保障被告之反對詰問權，排除具有虛偽
    危險性之傳聞證據，以求實體真實之發見，於該法第159 條
    第1 項明定被告以外之人於審判外之言詞或書面陳述，除法
    律有規定者外，不得作為證據。又被告以外之人於審判外之
    陳述，雖不符前4條之規定（即刑事訴訟法第159條之1 至同
    條之4 ），而經當事人於審判程序同意作為證據，法院審酌
    該言詞陳述或書面陳述作成時之情況，認為適當者，亦得為
    證據；當事人、代理人或辯護人於法院調查證據時，知有第
    159條第1項不得為證據之情形，而未於言詞辯論終結前聲明
    異議者，視為有前項之同意，刑事訴訟法第159條之5定有明
    文。本件被告乙○○並未就卷內證據資料之證據能力有所爭
    執，且迄於言詞辯論終結前，並未主張有刑事訴訟法第159
    條第1項不得為證據之情形，應認已同意卷內之證據資料均
    得作為證據，且經本院審酌後，認無不適當之情形，則本案
    卷內之證據均有證據能力，合先敘明。
二、前揭犯行，業據被告於警詢中、檢察官訊問時、本院審理時
    坦承不諱，核與證人即被害人甲○○於警詢時及於本院審理
    時所述、證人黃麗蓉於警詢時所述情節相符，並有被告為警
    查獲前往現場比對行竊地點之相片在卷為憑，足證被告之自
    白屬實。前揭犯行，事證明確，洵堪認定。
三、核被告所為，係犯刑法第320條第1項之竊盜罪及刑法第320
    條第3項、第1項之竊盜未遂罪。被告於96年9月3日竊盜部分
    ，已著手於竊盜犯罪行為之實行，未生既遂之結果，為未遂
    犯，爰依刑法第25條第2項之規定，按既遂犯之刑減輕之。
    被告所犯上開2罪間，犯意各別，行為互殊，犯罪構成要件
    不同，應分論併罰。被告曾受如犯罪事實欄所示之有期徒刑
    執行完畢，有臺灣高等法院被告前案紀錄表附卷可憑，其於
    有期徒刑執行完畢後之5年內，故意再犯有期徒刑以上之本
    罪，為累犯，應依法加重其刑。爰審酌被告有正常工作能力
    ，竟竊取物品而變價花用，其侵入住宅行竊，已對他人居室
    之安寧，造成重大之不利影響，並審酌被告行竊犯罪之動機
    、智識程度、手段、竊取物品之價額約為3萬元、所生危害
    及其犯後坦承認錯之犯後態度等一切情狀，各量處如主文所
    示之刑，並依法定其應執行之刑，以示懲儆。
四、至公訴意旨雖另請求依竊盜犯、贓物犯保安處分條例第3條
    第1項第1款規定，宣告被告於刑之執行前，令入勞動場所強
    制工作；惟本院審酌被告於本件犯罪之情節（包括被告竊盜
    之次數係2次，使用之手段尚稱平和與竊取所得財物之價值
    尚非至鉅，情節尚非重大）、犯後被告坦承犯行之犯罪後態
    度等情形，認被告處以如主文所示之刑，應已足收懲儆之效
    ，是本件尚無宣告於刑之執行前，令被告入勞動場所強制工
    作之必要，併予敘明。
據上論斷，應依刑事訴訟法第299條第1項前段，刑法第320條第1
項、第3項、第25條第2項、第47條第1項、第51條第5款，刑法施
行法第1條之1，判決如主文。
中　　華　　民　　國　　96　　年　　11　　月　　29　　日
                  刑事第七庭      法  官  羅永安
以上正本證明與原本無異。
如不服本判決，應於判決送達後10日內，向本院提出上訴書狀，
上訴書狀應「敘述具體上訴理由」，並按他造當事人之人數附繕
本。「切勿逕送上級法院」。
告訴人或被害人對於判決如有不服具備理由請求檢察官上訴者，
其上訴期間之計算係以檢察官收受判決正本之日期為準。
中　　華　　民　　國　　96　　年　　11　　月　　29　　日
                                  書記官  魏嘉信
附錄本案論罪科刑法條全文：
中華民國刑法第320條
（普通竊盜罪、竊佔罪）
意圖為自己或第三人不法之所有，而竊取他人之動產者，為竊盜
罪，處 5 年以下有期徒刑、拘役或 5 百元以下罰金。
意圖為自己或第三人不法之利益，而竊佔他人之不動產者，依前
項之規定處斷。
前二項之未遂犯罰之。
